【裁判字號】    98,交聲,2849
【裁判日期】    980908
【裁判案由】    聲明異議
【裁判全文】
臺灣臺中地方法院交通事件裁定        98年度交聲字第2849號
原處分機關  交通部公路總局臺中區監理所
受處分人    甲○○
上列受處分人因違反道路交通管理處罰條例案件，對於交通部公
路總局臺中區監理所民國98年7月23日所為之處分（中監違字第
裁60-HD0000000號裁決書），聲明異議，本院裁定如下：
    主    文
異議駁回。
    理    由
一、原處分機關係以：本件異議人即受處分人甲○○（下稱受處
    分人）於民國98年3月16日22時30分許，駕駛車牌號碼OV-53
    11號自用一般小客車，在臺中縣清水鎮○○路522號前，經
    酒精濃度檢測為每公升0.66毫克，超過規定標準之每公升0.
    25毫克，為臺中縣警察局清水分局三田派出所員警當場舉發
    ，並經本所依道路交通管理處罰條例第35條第1項第1款之規
    定，裁處受處分人吊扣駕駛執照12個月、施以道安講習，於
    法並無不合等語。
二、受處分人聲明異議意旨略以：受處分人係駕駛自小客車違規
    ，而受處分人已受罰款處分，並有悔過之意，因工作需用大
    貨車駕照，希望法官同意吊扣小客車駕照，讓受處分人有大
    貨車駕照等語。
三、按受處分人不服道路交通管理處罰條例第8條所定主管機關
    所為之處罰，得於接到裁決書之翌日起20日內，向管轄地方
    法院聲明異議；聲明異議，應以司法狀紙，敘述異議之理由
    ，提出於原處分機關為之；又交通法庭認聲明異議不合法律
    上之程式或其異議權已經喪失者，應以裁定駁回之，但其不
    合法律上之程式可補正者，應先訂期命為補正，逾期不補正
    者，即予駁回，道路交通管理處罰條例第87條第1項、道路
    交通案件處理辦法第13條前段、第18條分別定有明文。而上
    開20日之期間乃法定不變期間，如遲誤該期間，法院自應以
    聲明異議不合法律上程式，且屬無從補正，裁定駁回之。次
    按，違反道路交通管理事件統一裁罰基準及處理細則第5條
    規定：處理違反道路交通管理事件，有關文書送達之程序，
    依行政程序法之規定。而送達，於應受送達人之住居所、事
    務所或營業所為之；於應送達處所不獲會晤應受送達人時，
    得將文書付與有辨別事理能力之同居人、受雇人或應送達處
    所之接收郵件人員，行政程序法第72條第1項前段、第73條
    第1項亦定有明文。
四、經查：本件原處分機關以受處分人甲○○於98年3月16日22
    時30分許，駕駛車牌號碼OV-5311號自用一般小客車，在臺
    中縣清水鎮○○路522號前，經酒精濃度檢測為每公升0.66
    毫克，超過規定標準之每公升0.25毫克，為臺中縣警察局清
    水分局三田派出所員警當場舉發，並經原處分機關於98年7
    月23日以中監違字第裁60-HD0000000號裁決書，裁處受處分
    人吊扣駕駛執照12個月、施以道安講習，為受處分人所不爭
    ，並有交通部公路總局臺中區監理所中監違字第裁60-HD000
    0000號裁決書在卷可查。而本件違反道路交通管理事件裁決
    書業於98年7月27日送達於受處分人臺中縣大甲鎮○○路62
    號戶籍地，因未獲會晤受處分人，而由其上址之同居人即其
    母王楊換簽收，有送達證書及全戶戶籍資料查詢各1份在卷
    可憑，是依上開規定，本件裁決書於98年7月27日已生合法
    送達之效力，其聲明異議之20日法定期間，應自收受送達之
    翌日即98年7月28日起算。又據法院訴訟當事人在途期間標
    準第4條第1項第2款規定，若受處分人非居住於處罰機關所
    在之鄉、鎮、市，但居住於受理聲明異議案件法院之管轄區
    域者，依本標準第2條第1款中之「地方法院在途期間」欄所
    載日數，扣除在途期間。而本件受處分人之居住地在臺中縣
    大甲鎮，非居住於處罰機關所在之臺中縣大肚鄉內，然居住
    於受理聲明異議案件法院即本院之管轄區域內，則依上述規
    定計算，應扣除在途期間3日，是本件受處分人聲明異議之
    法定期間末日應為98年8月19日。然處分人迄於98年8月26日
    始向交通部公路總局臺中區監理所遞狀聲明異議，有聲明異
    議狀及其上所蓋之交通部公路總局臺中區監理所總收文章附
    卷可憑，其異議顯逾前開20日法定期限，且無從命其補正，
    從而本件異議為不合法律上之程式，揆諸首揭規定，應予駁
    回。而就受處分人主張原處分機關不法裁罰部分，因其聲明
    異議程序已不合法，本院自無從再行審酌。
五、據上論斷，應依道路交通管理處罰條例第87條第2項、道路
    交通案件處理辦法第18條，裁定如主文。
中    華    民    國    98    年    9     月    8     日
                      交通法庭  法  官  李慧瑜
上正本證明與原本無異。
如不服本裁定，應於送達後五日內，向本院提出抗告狀。
                                書記官  陳青瑜
中    華    民    國    98    年    9     月    8     日


司法院資訊處製作；財團法人民間司法改革基金會備份。
